【裁判字號】    89,上易,1908
【裁判日期】    891207
【裁判案由】    傷害等
【裁判全文】
臺灣高等法院臺南分院刑事判決               八十九年度上易字第一九八號 Ｃ
      上  訴  人  臺灣臺南地方法院檢察署檢察官
      被      告  甲  ○  ○
右上訴人因被告傷害等案件，不服臺灣臺南地方法院八十九年度易字第二二七八號中
華民國八十九年九月二十五日第一審判決（起訴案號：臺灣臺南地方法院檢察署八十
九年度偵字第七三四三號），提起上訴，本院判決如左：
      主      文
原判決撤銷。
甲○○教唆傷害人之身體，處有期徒刑參月，如易科罰金，以參佰元折算壹日；又教
唆毀損他人所有小客車後車燈，足生損害於他人，處拘役參拾日，如易科罰金以參佰
元折算壹日。
      事      實
一、甲○○與乙○○之夫楊文城係朋友關係，乙○○因與其夫楊文城感情不睦而分居
    。乙○○遂於民國（下同）八十九年五月二十八日凌晨，駕駛其所有ＱＰ─二一
    一一號自小客車，前往台南縣麻豆鎮○○街五號甲○○所營「藍天網際網路資訊
    生活館」，欲與其夫楊文城談判離婚。同日凌晨一時許，，乙○○駕駛上開小客
    車甫抵上址對街處，甲○○夥同四、五名不詳姓名成年男子欺近乙○○上開小客
    車旁，甲○○隨即基於教唆傷害及毀損之故意，唆使其中一名不詳姓名成年男子
    徒手敲擊乙○○小客車，打開乙○○所駕駛自小客車車門，該不詳姓名成年男子
    於車門打開後，即朝乙○○左耳部揮打一拳，及砸毀乙○○所有小客車後車燈，
    致乙○○受有左顏面挫傷合併左耳耳膜破裂傷害，並使乙○○所有上開小客車後
    車燈破損，足以生損害於乙○○。
二、案經乙○○訴請台南縣警察局麻豆分局報由台灣台南地方法院檢察署檢察官偵查
    起訴。
      理      由
一、訊據被告甲○○矢口否認右開傷害及毀損之犯行，辯稱：伊不認識告訴人乙○○
    ，亦不認識告訴人之夫楊文城，也沒有傷害及毀損犯行云云。
二、但查：右揭時、地傷害及毀損告訴人人、車之犯罪事實，業據告訴人乙○○指訴
    歷歷，並有財團法人奇美醫院診斷證明書乙份及告訴人乙○○所有ＱＰ─二一一
    一號小客車後車燈遭毀損照片二紙存於警卷可稽，事證至為明確。
三、被告雖否認認識告訴人之夫楊文城云云，但查：
(一)被告甲○○與告訴人乙○○之夫楊文城間係相識，有告訴人乙○○提出被告甲○
    ○在翠園小吃店以電話：0000000號與楊文城手機0000000000
    號間之電話通話譯文乙份存於偵查卷可稽（見偵查卷第二十頁至第二十二頁），
    被告對上開譯文真正亦不爭執。依該通話譯文以觀，其內容有二頁半之多，倘若
    被告與楊文城不相識，二人豈能電話通話長談，況該二支電話（即000000
    0號與0000000000號）間，自八十八年八月十二日至八十八年十月廿
    六日止，二個半月期間，共通話達三十次之多，有電話通聯紀錄存於偵查卷可稽
    （見偵查卷第十三頁至第十九頁），若謂其彼此間不相熟識，顯與經驗法則相違
    ，足見被告與告訴人之夫楊文城間，彼此間互相熟識。
(二)又證人顏淑姿於偵查中供稱：「八十九年五月廿日乙○○打電話來說在甲○○店
    被打，我和公婆一起去，要甲○○找楊文城出來，結果她（指甲○○）一通電話
    就找到楊文城，可見她們（指甲○○與楊文城）認識」等語（見八十九年七月七
    日偵查中訊問筆錄）。
(三)另證人張淑雯於偵查中亦證稱：「伊認識甲○○，她在酒店上班時楊文城常去消
    費，在台南縣柳營「翠園小吃部」，乙○○和我曾去找過她」等語（見八十九年
    七月七日偵查中訊問筆錄）。而被告對其曾於翠園小吃店上班亦供承不諱（見八
    十九年七月七日偵查中訊問筆錄）。益具告訴人所言不虛。
綜上所述，告訴人指訴被告與其夫楊文城熟識，並非虛假。被告甲○○空言否認，顯
屬卸責之詞，不足採信，被告犯行堪予認定。
四、查被告甲○○教唆不詳姓名成年男子傷害告訴人及毀損告訴人所有之小客車，核
    其所為，係犯刑法第二百七十七條第一項教唆傷害罪及刑法第三百五十四條教唆
    毀損罪，應依其所教唆之罪處罰。被告所犯上開二罪，犯意各別，行為互殊，應
    予分論併罰。原審予以論罪科刑，固非無見，惟查告訴人被毆，左顏面挫傷合併
    左耳耳致左耳膜破裂，顯見下手甚重，傷害部分原審僅判處拘役二十五日，毀損
    部分判處拘役十五日，量刑顯然過輕，檢察官上訴意旨，指摘原判決不當，為有
    理由，自應由本院將原判決撤銷改判。爰審酌被告犯罪之動機、犯罪之手段、平
    日生活狀況、品行、智識程度、與被害人之關係、犯罪所生危害、犯罪後態度等
    一切情狀，量處被告如主文第二項所示之刑，並諭知如易科罰金以三百元折算一
    日之標，以示懲儆。
據上論斷，應依刑事訴訟法第三百六十九條第一項前段、第三百六十四條、第二百九
十九條第一項前段、刑法第二十九條、第二百七十七條第一項、第三百五十四條、第
四十一條、罰金罰鍰提高標準條例第一條前段、第二條，判決如主文。
本案經檢察官羅清溪到庭執行職務
中    華    民    國      八十九      年      十二      月      七      日
      臺灣高等法院臺南分院刑事第五庭
                                      審判長法官  茆    臺    雲
                                            法官  蔡    長    林
                                            法官  曾    平    杉
右正本證明與原本無異。
不得上訴。
                                      法院書記官  黃    全    忠
中    華    民    國      八十九      年      十二      月     十一     日
附錄法條：
刑法第二百七十七條第一項：傷害人之身體或健康者，處三年以下有期徒刑、拘役或
                          一千元以下罰金。
刑法第三百五十四條：毀棄、損壞前二條以外之他人之物，或致令不堪用，足以生損
                    害於公眾或他人者，處二年以下有期徒刑、拘役或五百元以下
                    罰金。


司法院資訊處製作；財團法人民間司法改革基金會備份。
